# 关于可抵扣亏损与减值准备并存的递延所得税

提问人：闲不住 时间：2018-05-10 10:07:58
请教陈版：
当同时存在可抵扣亏损和减值准备时，预计未来盈利不够，以未来产生的应纳税所得额为限确认递延所得税时，是先分给可抵扣亏损还是分给减值准备？
本人的理解是，举例来说，第一年计提了减值准备 100 万，第二年产生了可抵扣亏损 300 万，第三年盈利 200 万（其中减值准备的转回 100 万），按理来说使用以后年度产生的应纳税所得额去弥补以前年度的亏损，所以应该先将 200 万进行纳税调减，得到 100 万的应纳税所得额，去弥补亏损，而减准备的转回进行了纳税调减，所以应该先确认减值准备的递延所得税，后确认可弥补亏损的递延所得税。
如果直接用 200 万的会计盈利去弥补亏损的话，是不是不太合适？

回答人：chenyiwei
此问题讨论过多次。个人意见是： （ 1 ）先确认与可抵扣亏损相关的递延所得税资产。 （ 2 ）如果预计未来 5 年内的应纳税所得额大于本年末可抵扣亏损的，则在预计未来 5 年应纳税所得额超出本年末可抵扣亏损的限度内，确认与资产、负债的可抵扣暂时性差异相关的递延所得税资产。在确定这些可确认的递延所得税资产对应于何种暂时性差异时，应当遵循“转回时间较早的优先”和“转回确定性程度大的优先”的原则。